【裁判字號】    89,交易,12
【裁判日期】    890125
【裁判案由】    過失傷害
【裁判全文】
臺灣屏東地方法院刑事判決                          八十九年度交易字第一二號
    公訴人  臺灣屏東地方法院檢察署檢察官
    被  告  甲○○
右列被告因過失傷害案件，經檢察官提起公訴（八十八年度偵字第六九五○號），本
院判決如左：
    主  文
甲○○因過失傷害人，處有期徒刑肆月，如易科罰金，以佰元折算壹日。
    事  實
一、甲○○未考領駕駛執照，於民國八十七年四月十七日中午，騎乘車號ＰＩＹ─八
    四五號重型機車，沿屏東縣屏東市○○街由南向北行駛，於同日十三時五分許，
    行至屏東市○○街海豐國小側門前，本應注意轉彎車輛應讓直行車輛先行，依當
    時天候、道路狀況及視距均屬良好之客觀情形，並無不能注意之情事，竟疏於注
    意，左轉彎未讓直行車先行，撞及迎面駛來由乙○○騎乘車號ＨＪＬ─三三七號
    重型機車，造成乙○○人車倒地，受有左側鎖骨折之傷害。
二、案經乙○○訴由屏東縣警察局屏東分局偵查起訴。
    理  由
一、訊據被告甲○○矢口否認過失傷害犯行，辯稱：本件車禍係因告訴人乙○○車速
    太快云云，經查，右揭事實業據告訴人於警偵訊及本院審理中指訴在卷（見八十
    八年九月十八日警訊筆錄、同年十月二十九日偵訊筆錄、本院八十九年一月十四
    日審判筆錄），並有道路交通事故調查報告表可佐。次查，被告於自承其無照騎
    乘機車行經上址左轉（見八十八年九月三十日警訊筆錄、同年十月二十九日偵訊
    筆錄），又被告騎乘之機車撞擊告訴人騎乘之機車，告訴人機車前輪及前車殼受
    損，被告之車前方受損乙節，分據告訴人及被告於警訊中陳明在卷，併有現場圖
    可考，足認被告無照駕駛重機車，左轉未讓直行車先行致肇事。本件車禍經送台
    灣省高屏澎區車輛行車事故鑑定委員會鑑定結果，亦同此見解，有鑑定意見書附
    卷可參。按轉彎車輛應讓直行車輛先行。道路交通安全規則第一百零二條第一項
    第六款前段定有明文，並為駕駛人之被告所應注意。本件肇事路段係縣道，當時
    氣候為晴天，光線為日間自然光線，路面乾燥無缺陷，並無障礙物等情均據上開
    調查報告表載明及被告供承在卷，並無不能注意之情事，被告竟疏未注意無照駕
    駛重機車左轉未讓直行車先行，其駕駛行為有過失已明。又告訴人乙○○因本件
    車禍受有如事實欄所述之傷害，有診斷證明書可按。被告過失行為與告訴人所受
    前開傷害間有相當因果關係，事證明確，被告犯行堪以認定。
二、核被告甲○○所為，係犯刑法第二百八十四條第一項前段之過失傷害罪。又被告
    無照駕車肇事因而致人受傷，應依道路交通管理處罰條例第八十六條第一項之規
    定，加重其刑。茲審酌被告並無前科，素行良好，有臺灣高等法院被告全國前案
    紀錄表可稽，其本件車禍之過失程度非鉅，告訴人受有如事實欄所述之傷害，迄
    未與告訴人達成和解，其犯後飾詞狡辯顯無悔意等一切情狀，爰量處如主文所示
    之刑，並諭知易科罰金之折算標準。
據上論斷，應依刑事訴訟法第二百九十九條第一項前段，道路交通管理處罰條例第八
十六條第一項，刑法二百八十四條第一項前段、第四十一條，罰金罰鍰提高標準條例
第一條前段、第二條，判決如主文。
本案經檢察官吳傑人到庭執行職務
中      華      民      國    八十九    年      一      月    二十五    日
                                      臺灣屏東地方法院交通法庭
                                          法  官  林麗玉
右判決正本證明與原本無異。
對於本判決如有不服應於收受送達後十日內向本院提出上訴書狀上訴於台灣高等法院
高雄分院並按他造當事人之人數附具繕本。
                                          書記官  徐水英
中      華      民      國    八十九    年      一      月    二十五    日
附錄本判決論罪之法條：
刑法第二百八十四條第一項
    因過失傷害人者，處六月以下有期徒刑、拘役或五百元以下罰金，致重傷者，處
    一年以下有期徒刑、拘役或五百元以下罰金。


司法院資訊處製作；財團法人民間司法改革基金會備份。
